臺灣高等法院高雄分院刑事判決　　　　99年度上訴字第1921號
上　訴　人
即　被　告　吳庭　
上列上訴人因妨害風化案件，不服臺灣高雄地方法院99年度訴字
第1343號中華民國99年10月14日第一審判決（起訴案號：臺灣高
雄地方法院檢察署99年度偵字第13253 號），提起上訴，本院判
決如下：
    主  文
原判決撤銷。
吳庭犯圖利容留性交罪，處有期徒刑伍月，如易科罰金，以新臺
幣壹仟元折算壹日。
    事  實
一、吳庭於94年7 月12日，將設址高雄市○鎮區○○路174 號「
    新雪美容坊」登記為負責人，並在上址經營上開「新雪美容
    坊」，自民國99年2 月20日起，以每月底薪新臺幣（下同）
    1 萬8,000 元之代價，僱用成年女子陳家筠為該店服務生。
    竟亦有基於意圖使成年女子與男客為猥褻、性交行為而容留
    以營利之犯意，容留陳家筠以每次一小時1,000 元之代價，
    在該店2 樓為男客提供俗稱「半套」之手淫服務，適於99年
    4 月14日凌晨零時許，男客高明忠前往該店消費，並指定陳
    家筠為性交易對象，陳家筠為其介紹上開性交易方式、時間
    及代價後，將其引領至該店2 樓房間內，於同日凌晨零時30
    分許，陳家筠為高明忠全身裸體按摩，再替其戴上保險套後
    ，以手按摩揉搓高明忠之生殖器為猥褻之行為，高明忠則以
    手撫摸陳家筠下體，且以手指插入陳家筠陰道內抽送之性交
    行為，嗣至高明忠射精，陳家筠旋替高明忠取下保險套並丟
    棄於垃圾筒內，高明忠則以衛生紙擦拭精液並將衛生紙棄置
    於房間內桌上時，上開性交易代價為1,000 元，吳庭藉此抽
    成以之牟利即為警搜索查獲，當場於房內扣得使用過之保險
    套1 枚、衛生紙1 坨，另於1 樓櫃檯扣得帳冊1 本。
二、案經高雄市政府警察局前鎮分局報請臺灣高雄地方法院檢察
    署檢察官偵查起訴。
    理  由
壹、證據能力方面：
一、按被告以外之人於偵查中向檢察官所為陳述，除顯有不可信
    之情況外，得為證據，刑事訴訟法第159 條之1 第2 項定有
    明文。經查：本件證人陳家筠、高明忠於偵查中向檢察官證
    述有於上開時、地從事猥褻、性交行為之事實，且證人陳述
    均經全程錄影，本院審酌證人於偵查中證述時之外部附隨之
    環境或條件，即其當時陳述時之偵查筆錄製作之原因、過程
    及其功能等加以觀察其信用性，並無顯不可信之情況（最高
    法院96年台上字第3070號、第5559號判決參照），是認上開
    陳述均具有證據能力。
二、被告以外之人於司法警察官或司法警察調查中所為之陳述，
    依刑事訴訟法第159 條之規定，係屬傳聞證據，原則上無證
    據能力。如該陳述與審判中相符時，因該陳述並不符合刑事
    訴訟法第159 條之2 有關傳聞例外之規定，故不得作為認定
    本案犯罪事實有無之證據，此時，當以證人於審判中之陳述
    作為證據。查證人陳家筠、高明忠於警詢之陳述，核與審判
    中相符，依前開說明，應以審判中所述作為證據，其二人於
    警詢所述應無證據能力。
三、按被告以外之人於審判外之言詞或書面陳述，除法律有規定
    者外，不得作為證據，刑事訴訟法第159 條第1 項定有明文
    ，此即學理上所稱之「傳聞證據排除法則」，而依上開法律
    規定，傳聞證據原則上固無證據能力，但如法律別有規定者
    ，即例外認有證據能力。又按被告以外之人於審判外之陳述
    ，雖不符同法第159 條之1 至之4 之規定，而經當事人於審
    判程式同意作為證據，法院審酌該言詞陳述或書面陳述作成
    時之情況，認為適當者，亦得為證據，同法第159 條之5第1
    項定有明文。查本判決下列所引用之證據，均經被告、檢察
    官於本院審理中同意作為證據（見本院卷第31反面、40頁反
    面），本院審酌該等傳聞證據作成時之狀況，並無違法或不
    當等不宜作為證據之情形，依前開說明，均得作為證據能力
    。
四、至警卷內之照片，均是以機械之方式所留存之影像，並非供
    述證據，無傳聞法則之適用，與待證事實具有相當之關聯性
    ，且檢察官、被告均不爭執將之作為證據使用( 見本院卷第
    31頁反面) ，自得作為本案證據。
貳、實體部分：
一、訊據被告吳庭固不否認其為「新雪美容坊」之負責人，並僱
    用陳家筠為女服務生之事實，惟矢口否認有何圖利容留女子
    與人猥褻、性交之犯行，於原審及本院辯稱：案發時我去拜
    拜不在場，不知道女服務生陳家筠與男客高明忠做性交易行
    為，1 樓是理髮、修面、洗頭，二樓是小姐住的地方，雖有
    按摩椅，但很久就在那裡，想要賣，惟無人要，帳冊是小姐
    在寫的等語。
二、經查：
（一）被告自94年7 月12日起，獨資在上址設立「新雪美容坊」
      ，並擔任該店負責人，及於本案99年4 月14日為警查獲約
      1 個多月前，以每月底薪1 萬8,000 元僱用陳家筠擔任該
      店女服務生等情，業據被告迭於警詢、偵查、原審及本院
      中供承明確（見警卷第3 頁、偵卷第5 頁、原審卷一第38
      頁反面、本院卷第28頁），核與證人陳家筠於偵查及原審
      中之結證稱：我從99年的農曆年初七（即99年2 月20日）
      開始在新雪美容坊上班，薪水1 萬8 元等語相符（見偵卷
      第48頁、原審卷二第34頁) ，並有「新雪美容坊」營利事
      業登記證1 紙在卷可稽( 見警卷第25頁）。而男客高明忠
      於99年4 月14日凌晨零時許前往上址消費，由陳家筠引領
      至該店2 樓房間內，為其戴上保險套並以手按摩揉搓其生
      殖器直至射精後，即為警搜索查獲等情，業據證人陳家筠
      、高明忠於檢察官偵查及原審審理中證述甚詳（見偵卷第
      48、49、41頁、原審卷二第35、30至32頁）。
（二）復有高雄市政府警察局前鎮分局搜索扣押筆錄、現場查獲
      照片10張附卷可稽，並有扣案之帳冊1 本、垃圾筒內之保
      險套1 枚及使用過棄置於房間內桌上之衛生紙1 坨可資佐
      證（見警卷第15至24頁）；是被告經營之「新雪美容坊」
      確實有於99年4 月14日為警查獲女服務生陳家筠與男客高
      明忠從事性交易行為乙情，堪以認定。
三、被告雖辯稱案發時我不在場，對於女服務生陳家筠在店內提
    供猥褻、性交服務並不知道等語。惟查：
（一）證人陳家筠於偵查中具結證稱：我們的錢都要交給被告，
      薪水是每月領的，1 萬8,000 元，如果有做「半套」，薪
      水就會增加一點，大概在2 萬元至2 萬5,000 元。我是直
      接把錢交給被告，被告就知道了，因為服務內容不同，價
      格也有差，所以被告看到價錢就知道我們做了什麼服務，
      會自動幫我們區分等語（見偵卷第48頁）。嗣於原審審理
      中亦證稱：我到該店服務的第2 個月，被告說如果有缺錢
      ，就可以做「半套」，並告知「半套」的收費標準為1個
      小時1,000 元，我做「半套」的錢收好後，全部都給被告
      ，被告會多給我薪水等語（見原審卷二第34頁）。
（二）證人高明忠於偵查中亦具結證述：服務內容有區分為單純
      的按摩護膚、及全套或半套的服務，總共有3 種類型。如
      果是單純的按摩護膚是1 小時6 百元，半套是1 小時1千
      ，全套是1 小時1 千5 。我前2 次去都只有做單純的按摩
      護膚，第3 次才有做半套的服務等語( 見偵卷第41頁）。
      於原審審理時則具結證述：我於99年4 月14日有到新雪美
      容店消費。進去店裡是陳家筠招呼我，陳家筠有跟我介紹
      按摩1 個小時6 百元，半套1 千元，如果按摩後再半套是
      1 千元。剛開始我沒有說要全套還是半套，陳家筠帶我進
      去包廂的時候我就跟她說要半套，進包廂後就幫我做半套
      ，半套就是幫我用手撫摸生殖器到射精為止，在陳家筠幫
      我做半套有摸身體部位，我有用手指插入陳家筠生殖器官
      內，被查獲那次是我第3 次去該店消費，之前2 次都只有
      純按摩。我去第1 次時，是被告幫我介紹1 個小時600 元
      ，如果要全套半套，再找小姐談等語（見原審卷二第30、
      33頁）。亦核與女服務生陳家筠上開證述有為證人高明忠
      從事性交易等情相合。
（三）再審酌服務生陳家筠就性交易收費標準、收取之費用均交
      予被告、有做性交易時之薪水會增加等細節均證述明確，
      且內容前後一致，並無矛盾，而性交易收費標準亦與男客
      即證人高明忠於偵查、原審中具結證稱：做「半套」要付
      一小時1,000 元等語相符，如前所述。且衡諸從事上開猥
      褻、性交行為，依一般社會觀感並非名譽之事，而證人陳
      家筠又曾受僱於被告，有共事之誼，若被告並無上開圖利
      容留之犯行，證人陳家筠當會為其澄清，豈會未予澄清，
      反而自甘於擔負不名譽之名聲及偽證刑責而為上開證述。
（四）又審酌證人高明忠僅係單純尋花問柳之人，與被告向無仇
      隙，當無誣陷被告之理，是其證稱被告曾向我表示可找小
      姐談全套、半套乙情，應可採信，足認被告對於店內小姐
      有提供性服務乙情，知之甚稔。
（五）又證人高明忠於原審審理中亦具結證稱：「（問：該店按
      摩與全套半套有無分區？）按摩在按摩床，全套半套是到
      裡面房間。2 樓有一區是按摩床，如要全套半套就到裡面
      包廂。」、「（問：之前按摩都在按摩床按摩？）是，沒
      有去裡面包廂按摩過」等語（見原審卷二第32頁）。雖被
      告辯稱：該店2 樓沒有在營業，如果小姐帶客人到2 樓會
      被我罵等語（見原審卷二第36頁）。惟被告於警詢中自承
      該店提供理髮與推拿服務，於偵訊中復自承亦有提供按摩
      服務，且於本院更供述二樓有按摩椅等情（見警卷第4 頁
      、偵卷第5 頁、本院卷第29頁），再從警卷第23頁照片所
      示，該店1 樓僅設置一排理髮座椅，座椅正前方即為梳妝
      檯，專供理髮之用，1 樓並無任何供按摩推拿之按摩床，
      如何能提供客人按摩推拿服務，加以證人高明忠對於2 樓
      有一區是按摩床乙情指證甚詳，且從警卷照片顯示1 樓、
      2 樓可互通觀之，被告辯稱2 樓並未營業等語，實難採信
      ，是「新雪美容坊」之營業場所包括上址2 樓乙情，應可
      認定。再參之被告身為該店負責人，在2 樓除設置按摩床
      外，另又設置本件被查獲供從事猥褻、性交行為之房間，
      於房內擺放雙人床，桌上並擺放供使用之煙灰缸（見警卷
      第20至22頁照片），顯見其特意設置房間供女服務生與男
      客在內從事性交易行為，被告辯稱不知道  女服務生陳家
      筠與男客高明忠做性交易行等語，殊難採信；其有上開圖
      利容留女服務生陳家筠與男客高明忠從事猥褻、性交易行
      為，已屬明顯。
（六）又被告為該館之實際負責人，應有長久經營、獲利之期待
      ，並依一般經驗法則，若店員未經被告同意，即自行與客
      人從事性交易，即有使其招致刑事查緝、追訴而影響正常
      營業之風險，是被告當盡力防止前開情事之發生，而店員
      亦無甘冒失業風險擅自在店內與客人為性交易之可能。惟
      參之上開證人陳家筠明確證述被告有告知其可以做「半套
      」等語及證人高明忠上開證述被告曾向我表示可找小姐談
      全套半套等情以觀，足見女服務生陳家筠於上開2 樓房間
      包廂從事性交易之行為，顯然非其個人所擅為。其個人所
      擅為，應係被告事先予允准，洵堪認定。
四、綜上所述，堪認被告前開所辯，核屬臨訟飾卸之詞；非無可
    採。本件事證明確，被告意圖使女子與他人為猥褻、性交之
    行為，而容留以營利之犯行，應堪認定。
五、按「稱性交者，謂非基於正當目的所為之下列性侵入行為：
    一、以性器進入他人之性器、肛門或口腔，或使之接合之行
    為。二、以性器以外之其他身體部位或器物進入他人之性器
    、肛門，或使之接合之行為」，刑法第10條第5 項定有明文
    。查本件女服務生陳家筠與男客高明忠之性交易內容，除女
    服務生陳家筠為男客高明忠全身裸體按摩，再替其戴上保險
    套後，以手按摩揉搓男客高明忠之生殖器為猥褻行為外，亦
    有包括由男客高明忠將手指插入女服務生陳家筠之陰道內抽
    送，業據證人高明忠證述在卷，如前所述；按上開性交易之
    行為同時有猥褻、性交行為，不容割裂為二罪予以評價，則
    猥褻之行為自為性交之行為所吸收，即本件應成立屬刑法上
    所定之性交行為，起訴書認其為猥褻行為，容有誤會，惟仍
    犯同條項之罪，無庸變更起訴法條；準此，核被告吳庭所為
    ，係犯刑法第231 條第1 項前段之意圖使女子與他人為性交
    之行為，而容留以營利罪。又被告所犯上開意圖使女子與他
    人為性交之行為，而容留以營利罪名，業於本院審理時已當
    庭告知（見本院卷第28頁、40頁反面），並命依此為辯論，
    並無突襲審判之問題，併此敘明。
六、原審對於被告予以論罪科刑，固非無見，惟查：依證人高明
    忠上開所述，同時亦有將手指插入女服務生陳家筠之陰道內
    抽送，如前所述，是其行為應屬刑法上所定之性交行為，被
    告所為，係犯刑法第231 條第1 項前段之意圖使女子與他人
    為性交之行為，而容留以營利罪，如前所述；是原審論以圖
    利容留猥褻罪，自有未洽。被告上訴意旨，否認犯罪，仍執
    前詞指摘原判決不當，非有理由，惟原判決既有上開可議之
    處，自屬無可維持，應由本院撤銷改判。
七、爰審酌被告否認犯罪，犯後態度不佳，且前有多次妨害風化
    前科（未構成累犯），仍不思悔改，未見悔意，實不足取，
    又本件僅查獲容留性交行為1 次，雖影響社會風氣，然其所
    容留之對象為有思辨能力之成年人，所造成之危害有限及被
    告犯罪之動機、目的、手段、智識程度及檢察官具體求處刑
    度等一切情狀，爰量處如主文所示之刑，兼衡本案犯罪情節
    及其經濟狀況，諭知以如主文所示之易科罰金折算標準，以
    資懲儆。扣案之帳冊1 本，被告否認為其所有（見本院卷第
    29頁）；保險套1 枚，依證人即女服務生陳家筠於原審中證
    述：是裡面小姐給我的等語（見原審卷二第35頁）；至衛生
    紙1 坨，則係男客高明忠使用後棄置於房間內桌上之物，為
    證人高明忠於原審證述在卷，並有照片可按（見原審卷二第
    33頁、警卷第21頁），均並無證據證明確係被告所有，爰不
    予宣告沒收。
八、公訴意旨另認本件被告亦涉有圖利媒介犯行罪嫌，惟查：此
    次證人高明忠至上址消費時，被告並不在場，係證人陳家筠
    直接與證人高明忠洽談性交易內容，並引領其進入二樓房間
    提供性服務乙情，業據證人高明忠、陳家筠證述明確( 見原
    審卷二第30頁、35頁），是並無積極證據足資認定被告有媒
    介此次猥褻、性交行為。此部分既不能證明，本應為無罪之
    諭知，然起訴意旨認此部分如成立犯罪，因與上開圖利容留
    性交罪部分係屬吸收犯之實質上一罪，爰不另為無罪之諭知
    ，併此敘明。
據上論斷，應依刑事訴訟法第369 條第1 項前段、第364 條、第
299 條第1 項前段，刑法第231 條第1 項前段、第41條第1 項前
段，刑法施行法第1 條之1 ，判決如主文。
本案經檢察官林敏惠到庭執行職務。
中    華    民    國    100    年    1    月    12    日
                 刑事第九庭     審判長法  官  莊秋桃
                                      法  官  范惠瑩
                                      法  官  田平安
以上正本與原本無異。
如不服本判決，應於判決送達後10日內向本院提出上訴狀，其未
敘述理由者，並應於提出上訴狀後10日內向本院補提上訴理由狀
（應附繕本）。
中    華    民    國    100    年    1    月    12    日
                                  書  記  官  馬蕙梅
附錄本件判決論罪科刑法條：
中華民國刑法第231條第1項
意圖使男女與他人為性交或猥褻之行為，而引誘、容留或媒介以
營利者，處 5 年以下有期徒刑，得併科 10 萬元以下罰金。